# 现流表附表编制

提问人：Grace_p 时间：2022-09-03 17:11:47
陈版主，请教一下，银行承兑汇票保证金和信用证保证金的现金流量表附表中放哪里呢？

回答人：chenyiwei
此类保证金不属于现金及现金等价物。如果将普通的银行存款转存为保证金时，主表中的现金流量是作为经营活动流出的，则这些保证金就属于经营性应收项目，应在附表中列入“经营性应收项目的减少（减增加）”的负数；如果存出保证金时是作为投资或筹资现金流出的，则对附表无影响。